臺灣高等法院交通事件裁定　　　　　 94年度交抗字第794號
　　抗　告　人
　　即受處分人　甲○○
上抗告人因違反道路交通管理處罰條例案件，不服臺灣板橋地方
法院，中華民國94年9月14日所為裁定（94年度交聲字第1543號
），提起抗告，本院裁定如下：
    主  文
抗告駁回。
    理  由
一、按汽車駕駛人停車時，在設有禁止停車標誌、標線之處所停
    車者，處新台幣6百元以上1200元以下罰鍰；又本條例關於
    車輛駕駛人之處罰，如應歸責於車輛所有人者，處罰車輛所
    有人，道路交通管理處罰條例第56條第1項第4款及第85條第
    3款分別規定甚明。次按汽車駕駛人違規停車而駕駛人不在
    場，當場不能製單舉發者，得對汽車所有人逕行舉發處罰；
    前開逕行舉發，應記明車輛牌照號碼、車型等可資辨明之資
    料，查明汽車所有人姓名或名稱、住址後，製單舉發處罰之
    ，道路交通管理處罰條例第7條之2第1項第3款、第2項亦分
    別規定甚明。再者，逕行舉發違反道路交通管理事件，經汽
    車所有人依通知單之應到案日期前到案，並告知違規駕駛人
    姓名、身分證統一編號及住址者，處罰機關應即另行通知違
    規駕駛人到案依法處理；逾應到案日期，處罰機關應依道路
    交通管理處罰條例第85條第3項規定處罰該汽車所有人，違
    反道路交通管理事件統一裁罰標準及處理細則第24條復著有
    明文。
二、本件原裁定以：抗告人即受處分人甲○○所有之車牌號碼6B
    -8695號自用小客車，於民國90年12月17日上午10時47分許
    ，經該汽車駕駛人停放於設有禁止停車標線之臺北縣蘆洲市
    ○○路前，而為臺北縣警察局蘆洲分局警員逕行開單舉發，
    而該汽車登記所有人未依規定向監理機關告知違規駕駛人姓
    名、身分證統一編號及住址等事實，係以抗告人於聲明異議
    狀之自承，及臺北縣警察局北縣警交字第CX0000000號舉發
    違反道路交通管理事件通知單、交通部公路總局臺北區監理
    所94年8月22日北監自字第0941013798號對違反道路交通管
    理事件不服裁決聲明異議案件移送書各一紙存卷可參，並敘
    明抗告人所辯：伊所有之上開自用小客車，已於89年12月26
    日交由羅烽源使用，並約定違規罰款應由羅烽源繳納云云，
    並提出契約書及切結書各一紙資為佐證，而認為抗告人並未
    依照前開道路交通安全規則第15條第2項第1款之規定辦理過
    戶登記，則以原處分機關之立場，其判定異議人仍係該自用
    小客車之所有人，應無疑義，故異議人依法應負自用小客車
    所有人之責任，自屬當然。因認原處分機關依上開規定裁處
    抗告人罰鍰新臺幣（下同）1200元，於法並無不合，而駁回
    其異議之聲明，核無違誤。
三、抗告意旨略以：6B-8695號自用小客車停確於90年12月17 日
    停放在設有禁止停車標線之台北縣蘆洲市○○路前，惟該次
    違規停車之實際駕駛人為羅烽源，因伊疏失未至監理所辦理
    改由判罰實際駕駛人羅烽源，但伊為「善意無知」者，不應
    予以裁罰，應裁罰實際違規之人羅烽源，爰請撤銷原裁定，
    更為適當之裁定云云。
四、本院經查：
  (一)按汽車駕駛人停車時，在設有禁止停車標誌、標線之處所停
    車者，處新台幣6百元以上1200元以下罰鍰。本件抗告人即
    受處分人甲○○所有之車牌號碼6B-8695號自用小客車，於
    民國90年12月17日上午10時47分許，經該汽車駕駛人停放於
    設有禁止停車標線之臺北縣蘆洲市○○路前，而為臺北縣警
    察局蘆洲分局警員逕行開單舉發，而該汽車登記所有人未依
    規定向監理機關告知違規駕駛人姓名、身分證統一編號及住
    址等事實，業據抗告人自承無訛，並有臺北縣警察局北縣警
    交字第CX0000000號舉發違反道路交通管理事件通知單、交
    通部公路總局臺北區監理所94年8月22日北監自字第0941013
    798號對違反道路交通管理事件不服裁決聲明異議案件移送
    書各一紙存卷可參，是本件抗告人即受處分人甲○○所有之
    車牌號碼6B-8695號自用小客車，確有前述之違規停車行為
    甚明。
  (二)又道路交通管理處罰條例關於車輛駕駛人之處罰，如應歸責
    於車輛所有人者，處罰車輛所有人，道路交通管理處罰條例
    第56條第1項第4款及第85條第3項分別規定甚明。次按汽車
    駕駛人違規停車而駕駛人不在場，當場不能製單舉發者，得
    對汽車所有人逕行舉發處罰；前開逕行舉發，應記明車輛牌
    照號碼、車型等可資辨明之資料，查明汽車所有人姓名或名
    稱、住址後，製單舉發處罰之，道路交通管理處罰條例第7
    條之2第1項第3款、第2項亦分別規定甚明。再者，逕行舉發
    違反道路交通管理事件，經汽車所有人依通知單之應到案日
    期前到案，並告知違規駕駛人姓名、身分證統一編號及住址
    者，處罰機關應即另行通知違規駕駛人到案依法處理；逾應
    到案日期，處罰機關應依道路交通管理處罰條例第85條第3
    項規定處罰該汽車所有人，違反道路交通管理事件統一裁罰
    標準及處理細則第24條復著有明文。本件抗告人於91年1月
    18 日收受臺北縣警察局北縣警交字第CX0000000號舉發違反
    道路交通管理事件通知單，此有臺北縣政府警察局蘆洲分局
    91 年4月24日蘆警交字第0910010115號公函及臺北縣臺北區
    監理所9大宗函件聯、掛號函件簽收清單、掛號郵件查單等
    在卷可稽（原審卷第12至15頁），而該臺北縣警察局北縣警
    交字第CX0000000號舉發違反道路交通管理事件通知單上所
    載應到案日期為91年2月3日（原審卷第19頁），然抗告人並
    未依上開規定於應到案日期即91年2月3日定向監理機關告知
    違規駕駛人姓名、身分證統一編號及住址等情，則有移送機
    關即交通部公路總局臺北區監理所94年8月22十二日北監自
    字第０九四一０一三七九八號對違反道路交通管理事件不服
    裁決聲明異議案件移送書一紙存卷可考（原審卷第1頁），
    準此，原處分機關以抗告人未依規定告知實際違規駕駛人之
    姓名、身分證統一編號及住址等資料，以致無從另行通知實
    際違規駕駛人到案依法處理，乃依據違反道路交通管理事件
    統一裁罰標準及處理細則第24條及道路交通管理處罰條例第
    85條第3項之規定處罰該自用小客車之所有人（即抗告人）
    ，經核於法並無不合。
  (三)按行政犯並不以其為故意行為或過失行為而異其處罰（最高
    行政法院45年判字第65號判例參照），本件抗告人所辯伊所
    有之上開自用小客車，已於89年12月26日交由羅烽源使用，
    並約定違規罰款應由羅烽源繳納等語，固據抗告人提出之提
    出契約書及切結書各一紙在卷可憑，然抗告人並未依上開道
    路交通管理處罰條例第85條第3項規定於該通知單之應到案
    日期前到案，告知違規駕駛人姓名、身分證統一編號及住址
    ，自屬可歸責於抗告人之事由，縱該部汽車之實際使用人羅
    烽源向抗告人保證繳交罰鍰，亦非不予裁罰之正當理由。抗
    告人此部分之辯解，並無可採。
五、綜上所述，抗告人既於上述時地違規停車，原處分機關援引
    上開規定，裁處抗告人罰鍰1200元，即無不合，原裁定認抗
    告人確有前開違規行為，而將抗告人之異議聲明駁回，其認
    事用法，核無違誤，抗告人仍執前詞，指摘原裁定不當，非
    有理由，應予駁回。
據上論結，應依道路交通管理處罰條例第89條，道路交通案件處
理辦法第26條，刑事訴訟法第412條，裁定如主文。
中　　華　　民　　國　　94　　年　　10 　月　　31　　日
                  交通法庭審判長法　官  林堭儀
　　　　　　　　　　　　　　　　法  官  宋  祺
　　　　　　　　　　　　　　　　法  官  蔡明宏
以上正本證明與原本無異。
不得再抗告。
                                書記官  陳建邦
中　　華　　民　　國　　94　　年　　11 　月　　4  　　日
